---
title: "Analiza serwisów Christianity, Islam, Travel i Politics"
author: "Małgorzata Woźniak i Przemysław Szczeciński"
date: "Styczeń 13, 2019"
output: ioslides_presentation
runtime: shiny
---

```{r setup, include=FALSE}
knitr::opts_chunk$set(echo = FALSE)
```

```{r libs and data, include=FALSE}
source("libraries.R")

setwd("Prepared Data")

# Christianity
data <- read.csv("christianity_barplot_data.csv", stringsAsFactors = FALSE)
data_map <- read.csv("christianity_map_data.csv", stringsAsFactors = FALSE)

# Travel
Posts3 <- read.csv("travel_1_data.csv", stringsAsFactors = FALSE)
top <- read.csv("travel_most_searched_data.csv", stringsAsFactors = FALSE)
top2 <- top %>% slice(1:40)

# Politics
sent <- read.csv("politics_sentiment_data.csv", stringsAsFactors = FALSE)
sent <- read.csv("politics_sentiment_data.csv", stringsAsFactors = FALSE)
positive1 <- read.csv("politics_sentiment_2_data.csv", stringsAsFactors = FALSE)

#Islam
mydata <- read.csv("islam_data.csv", stringsAsFactors = FALSE)
islam_data <- read.csv("islam_barplot_data.csv", stringsAsFactors = FALSE)
setwd('..')

```

## Christianity 

```{r christianity_barplot, echo=FALSE}
bp <- barplot(t(as.matrix(data[2:3])),
              beside = FALSE, 
              space = 0.5, 
              names.arg=data$Year,         
              col=c("deepskyblue","red"), 
              las=1,
              legend=c("Questions", "Answers"),
              main=sprintf('Number of posts in Christianity from %s to %s', 
                           data$mindate[[1]], 
                           data$maxdate[[1]]))
text(bp, data$Count.question/2, labels = data$Count.question, xpd=TRUE)
text(bp, data$Count.question + data$Count.answer/2, labels = data$Count.answer, xpd=TRUE)
box(bty="l")
```

##

```{r christianity_map, echo=FALSE}
shinyApp(
  ui = fluidPage(
    leafletOutput("mymap", height = 1000)
  ),
  
  server = function(input, output){
    data <- reactive({
      df <- data_map 
      df
    })
    max_count <- max(data_map$Count)
    output$mymap <- renderLeaflet({
      m <- leaflet(data = data() ) %>% 
        addTiles() %>%
        setView(lng=0, lat=0, zoom=2) %>%  
        addCircleMarkers(lng = ~Long,
                         lat = ~Lat,
                         radius = ~Count/max_count*100,
                         popup = paste("<b>", data()$Country, "</b>",
                                       ", number of posts: ",
                                       "<b>", data()$Count, "</b>",
                                       sep=""))
      m
    })
  }
)
```

## Travel

**Które kraje pojawiają się najczęściej w tytułach zapytań? **

**Jak dla wybranych krajów zmienia się w czasie liczba ich wyszukań?**


- tworzymy ramkę danych z informacjami o ilościach wyszukań każdego kraju, używając do tego funkcji ```stri_detect_fixed()```;
- szukamy najpopularniejszych krajów w każdym roku;
- sprawdzamy jak dla wybranego kraju zmienia się ilość jego wyszukań między rokiem 2011 a 2018;


##
```{r travel_heatmap, echo = FALSE, results = 'hide'}
spdf <- joinCountryData2Map(top2, joinCode="NAME", nameJoinColumn="Country")

mapCountryData(spdf, 
               nameColumnToPlot="Value", 
               catMethod ="fixedWidth", 
               mapTitle = "Heatmap of the most searched countries")
```

##

```{r travel_barplot, echo=FALSE}

shinyApp(
  ui = fluidPage(
    
    theme = shinytheme("lumen"),
    titlePanel("The most searched countries"),
    
    selectInput(inputId = "type_year", label = strong("Year"),
                choices = unique(Posts3$Year),
                selected = "2018"),
    sliderInput(inputId = "Amount",
                label = "Number of countries",
                min = 1,
                max = 20,
                value = 10),
    
    plotOutput("distplot")
  ),
  
  server = function(input, output) {
    
    Posts4 <- reactive({
      d <- input$type_year
      l <- input$Amount
      s <- Posts3 %>%
            filter(Country != -1) %>%
            group_by(Country, Year) %>%
            mutate(count=n()) %>%
            filter(Year==d) %>%
            distinct(Country, count) %>%
            arrange(desc(count)) 
      z <- head(s, l)
    })
    
    output$distplot <- renderPlot({
      
      bp <- barplot(Posts4()$count, 
                    #names.arg=Posts4()$Country,
                    col = "#75AADB", 
                    border = "white",
                    xlab = "Amount of occurences",
                    main = "Comparison of countries occurences in Titles",
                    las=1,
                    xpd = TRUE)
      # text(bp, Posts4()$count*(1.05), Posts4()$count)
      text(bp, par("usr")[3]-2, srt=45, xpd=TRUE, adj=1, labels=Posts4()$Country)
    })
  },
  options = list(height=500)
)

```


## 

```{r travel_time_changes, echo = FALSE}

Changes <- function(x){
  Posts3 %>%
    filter(Country != -1) %>%
    group_by(Country, Year) %>%
    mutate(count=n()) %>%
    filter(Country==x) %>%
    distinct(Country, Year, count)
}

Poland <- Changes("Poland")
Peru <- Changes("Peru")
Russia <- Changes("Russia")

matplot(Poland$Year, 
        cbind(Poland$count, Peru$count, Russia$count), 
        type="l", 
        las=1, 
        col=c(1,2,3), 
        lty=1,
        ylab = "Number of posts",
        xlab = "Year",
        main = "Amount of posts relative to countries - changes in time")
legend("topleft", legend=c("Poland", "Peru", "Russia"),
       col=c(1, 2, 3), lty=1)

```

## Politics

**Czy istnieje zależność między nacechowaniem emocjonalnym wypowiedzi a oceną postu (Score)?**

- za pomocą funkcji ```sentiment_by()``` wyznaczamy współczynnik sentymentu;
- szukamy zależności między otrzymaną wartością a liczbą ```Score```;
- używając funkcji ```extract_sentiment_terms()``` sprawdzamy, jakie słowa zostały uznane za nacechowane emocjonalnie w postach o największym lub najmniejszym ```score```;

##

```{r politics_sentiment_body , echo = FALSE}

shinyApp(
  ui = fluidPage(
    
    theme = shinytheme("lumen"),
    titlePanel("Correlation between Score and average sentiment"),
    
    selectInput(inputId = "type_post", label = strong("Type of posts"),
                choices = unique(c("Questions", "Answers", "All")),
                selected = "Questions"),
    
    plotOutput("distplot", height = "700")
  ),
  
  server = function(input, output) {
    
    q <- reactive({
      d<-input$type_post
      if(d=="Questions") k=c(1)
      if(d=="Answers") k=c(2)
      if(d=="All") k=c(1, 2)
      positive <- sent %>%
                    arrange(desc(ave_sentiment))%>%
                    filter(PostTypeId %in% k) 
      positive
    })
    output$distplot <- renderPlot({
      
      plot(q()$ave_sentiment, q()$Score,
           col = "#FF007050",
           xlab = "Sentiment",
           ylab = "Score",
           las = 1,
           main = "Correlation")
    },
    height = 400,
    width = 700)
  },
  options=list(heigth=500)
)

```

##

```{r politics_extract_terms, echo = FALSE}
shinyApp(
  ui = fluidPage(
    
    theme = shinytheme("lumen"),
    titlePanel("Sentiment words in Titles of Politics posts"),
    
    selectInput(inputId = "order", label = strong("Score Order"),
                choices = c("decreasing", "increasing"),
                selected = "decreasing"),
    sliderInput(inputId = "Amount",
                label = "Count of top obervations",
                min = 1,
                max = 20,
                value = 10),
    
    tableOutput("view")
  ),
  
  server = function(input, output) {
    
    words<-reactive({
      n<-input$Amount
      if(input$order=="decreasing"){
        positive1 <- positive1 %>% arrange(desc(Score))
      }
      if(input$order=="increasing"){
        positive1 <- positive1 %>% arrange(Score)
      }
      
      n <- extract_sentiment_terms(get_sentences(positive1$Title))$negative
      n1 <- lapply(n, function(txt){if(identical(txt, character(0))) 
        return(" ")
        else return(txt)})
      Negative <- stri_paste_list(n1, sep=", ") 
      
      p <- extract_sentiment_terms(get_sentences(positive1$Title))$positive
      p1 <- lapply(p, function(txt){if(identical(txt, character(0))) 
        return(" ")
        else return(txt)})
      Positive <- stri_paste_list(p1, sep=", ") 
      x<-cbind(Negative, Positive, Score=positive1$Score, Sentiment=positive1$ave_sentiment)
      
    })
    
    output$view <- renderTable({
      head(words(), input$Amount, spacing = c("l"))
    },
    striped = TRUE,
    bordered = TRUE,
    width = '100%' )
  },
  options = list(heigth=500)
)

```


## Islam

```{r islam_barplot, echo=FALSE}
bp <- barplot(t(as.matrix(islam_data[2:3])),
              beside = FALSE, 
              space = 0.5, 
              names.arg=islam_data$Year,         
              col=c("deepskyblue","red"), 
              las=1,
              legend=c("Questions", "Answers"),
              args.legend = list(x="topleft"),
              main=sprintf('Number of posts in Christianity from %s to %s', 
                           islam_data$mindate[[1]], 
                           islam_data$maxdate[[1]]))
text(bp, islam_data$Count.question/2, labels = islam_data$Count.question, xpd=TRUE)
text(bp, islam_data$Count.question + islam_data$Count.answer/2, labels = islam_data$Count.answer, xpd=TRUE)
box(bty="l")
```

##

```{r islam_map,echo=FALSE}

shinyApp(
  ui = fluidPage(
    titlePanel("Number of posts about Islam until"),

    sliderInput(inputId = "year",
                label="",
                # label = "Choose a year",
                value = 2012, min = 2011, max = 2018,
                round = TRUE),

    leafletOutput("mymap", height = 1000)
  ),
  
  server = function(input, output){
    
    
    data <- reactive({
      df <- mydata %>% 
              filter(Year <= input$year) %>%
              group_by(Country, Long, Lat) %>% 
              summarise(Count=n()) 
      df
    })
    
    max_count <- as.numeric(
                    mydata %>% group_by(Country) %>% 
                    summarise(Count=n()) %>%
                    filter(Count==max(Count)) %>%
                    select(Count))

    output$mymap <- renderLeaflet({
      m <- leaflet(data = data() ) %>% # creates map widget
        addTiles() %>% # adds the default OpenStreet map tiles
        setView(lng=0, lat=0, zoom=2) %>%  
        addCircleMarkers(lng = ~Long,
                         lat = ~Lat,
                         radius = ~Count/max_count*100,
                         popup = paste("<b>", data()$Country, "</b>",
                                       ", number of posts: ",
                                       "<b>", data()$Count, "</b>",
                                       sep=""))
      m
    })
  }
)

```

## Uwagi końcowe

- Stworzyliśmy własne funkcje (m.in. `extract_countries`) poprawiające dokładność wyników - odnośnie wyznaczania kraju pochodzenia użytkownika,
- Użyliśmy Rcpp , co spowodowało faktyczną poprawę wydajności,
- Stowrzyliśmy liczne wykresy i mapy interaktywne przy pomocy Shiny.
