---
title: "Raport - praca domowa nr 3."
author: "Małgorzata Woźniak, Przemysław Szczeciński"
date: "13 stycznia 2019"
output: html_document
runtime: shiny
---

```{r setup, include=FALSE}
knitr::opts_chunk$set(echo = TRUE)
options(Encoding="UTF-8")
```


```{r funkcje, results="hide", echo=FALSE, include=FALSE}
source("libraries.R")

setwd("Prepared Data")

# Christianity
data <- read.csv("christianity_barplot_data.csv", stringsAsFactors = FALSE)
data_map <- read.csv("christianity_map_data.csv", stringsAsFactors = FALSE)

# Travel
top <- read.csv("travel_most_searched_data.csv", stringsAsFactors = FALSE)
top2 <- top %>% slice(1:40)

Posts3 <- read.csv("travel_1_data.csv", stringsAsFactors = FALSE)

# Politics
sent <- read.csv("politics_sentiment_data.csv", stringsAsFactors = FALSE)
sent1 <- read.csv("politics_sentiment_2_data.csv", stringsAsFactors = FALSE)

# Islam
islam_data <- read.csv("islam_barplot_data.csv", stringsAsFactors = FALSE)
mydata <- read.csv("islam_data.csv", stringsAsFactors = FALSE)

setwd('..')
```

## Generowanie danych

Wygenerowanie danych potrzebych do odtworzenia wyników z niniejszej prezentacji zajmuje około 8-9 minut (na komputerze z 8 GB RAM-u, dyskiem SSD i procesorem Intel i5 z taktowaniem 2.8 do 3.3GHz w porywach). W tym czasie tworzone są potrzebne pliki CSV, a komputer zajada radośnie całą dostępną pamięć i próbuje usmażyć nasz procesor.

## Christianity

Pierwszym pytaniem, które sobie postawiliśmy było: *Czy postępująca laicyzacja społeczeństwa prowadzi do zmniejszania się liczby postów dotyczących chrześcijaństwa?* Pewien trend przedstawia poniższy wykres, obrazujący zmiany ilości postów na forum ```Christianity```.

```{r christianity_barplot, echo=FALSE}
bp <- barplot(t(as.matrix(data[2:3])),
              beside = FALSE, 
              space = 0.5, 
              names.arg=data$Year,         
              col=c("deepskyblue","red"), 
              las=1,
              legend=c("Questions", "Answers"),
              main=sprintf('Number of posts in Christianity from %s to %s', 
                           data$mindate[[1]], 
                           data$maxdate[[1]]))
text(bp, data$Count.question/2, labels = data$Count.question, xpd=TRUE)
text(bp, data$Count.question + data$Count.answer/2, labels = data$Count.answer, xpd=TRUE)
box(bty="l")
```

Z powyższego możemy wyciągnąć następujące wnioski: 

- istotnie, zmniejszająca się liczba zapytań dotyczących chrześcijaństwa odzwierciedla współczesny styl życia oddalający ludzi od wiary w Boga,
- coraz mniej ludzi szuka (i udziela) odpowiedzi dotyczących chrześcijaństwa na forum **Stack Exchange**.

Jednocześnie zainteresowało nas, z jakiego kraju ludzie publikują najwięcej w tym temacie. Wyniki ukazuje poniższa lakoniczna mapa:

```{r christianity_map, echo=FALSE}

shinyApp(
  ui = fluidPage(
    leafletOutput("mymap", height = 1000)
  ),
  
  server = function(input, output){
    
    data <- reactive({
      df <- data_map 
      df
    })
    max_count <- max(data_map$Count)

    output$mymap <- renderLeaflet({
      m <- leaflet(data = data() ) %>% 
        addTiles() %>%
        setView(lng=0, lat=0, zoom=1) %>%  
        addCircleMarkers(lng = ~Long,
                         lat = ~Lat,
                         radius = ~Count/max_count*100,
                         popup = paste("<b>", data()$Country, "</b>",
                                       ", number of posts: ",
                                       "<b>", data()$Count, "</b>",
                                       sep=""))
      m
    })
  }
)
```

Dominujący charakter, jaki prezentują na tym forum Stany Zjednoczone może wynikać z bardziej ekspresyjnego i żywego sposoby podejścia Amerykanów do wiary, bądź też z faktu, że **Stack Exchange** jest serwisem powstałym właśnie w Stanach (sugeruje to, że w serwisach pokroju [elektroda.pl](https://www.elektroda.pl/) dominować będą posty polskich użytkowników).

Największym problemem, z jakim zetknęliśmy się tworząc powyższą mapę, było wyekstrahowanie kraju, z którego pochodzą użytkownicy. Jako że użytkowników, którzy mają dane na temat lokalizacji, jest niecałe 50%, prezentowane przez nas dane tracą nieco na wartości. Jednakże staraliśmy się wycisnąć jak najwięcej z lokalizacji, które użytkownicy wprowadzili. Początkowo staraliśmy się znaleźć nazwy krajów (pobranych z ramki `codelist$country.name.en`) przy pomocy funkcji `stri_detect_fixed()` we wprowadzonych przez użytkowników ciągach znaków, uważanych przez niektórych za lokalizacje. W ten sposób dopasowaliśmy jedynie kraje do 52% użytkowników, mających niepuste lokalizacje. Nie zadowoliło nas to, więc stworzyliśmy funkcję `extract_countries()`, która w prosty, acz skuteczny sposób dopasowuje kraje, bazując nie tylko na nazwie państwa, ale też na miastach, stanach, skrótach, występujących w podanych lokalizacjach. W ten sposób uzyskaliśmy fantastyczny wynik, dopasowując kraje aż do 87%!!! użytkowników mających niepuste lokalizacje. Testy dotyczące naszej funkcji znajdują się w pliku `extract_country_with_tests.R`.


## Islam

W ostatnich kilku latach, zwłaszcza w Europie popularnym tematem stał się Islam. Niemały wkład miała w to niemiecka kanclerz Angela Merkel, która w 2015 roku przyczyniła się do "otwarcia granic" dla imigrantów z Afryki. W efekcie na stary kontynent przybyły miliony imigrantów, w dużej mierze wyznawców Islamu. Następstwem tego były liczne "incydenty", wynikające z odmienności kultur wyrosłych z tradycji chrześcijańskich i muzułmańskich. Zainteresowało nas, czy da się zaobserwować echa tych zjawisk na forum `Islam`.

Ilości postów dotyczących Islamu prezentuje poniższy wykres, analogiczny do analizy `Christianity`.

```{r islam_barplot, echo=FALSE}
bp <- barplot(t(as.matrix(islam_data[2:3])),
              beside = FALSE, 
              space = 0.5, 
              names.arg=islam_data$Year,         
              col=c("deepskyblue","red"), 
              las=1,
              legend=c("Questions", "Answers"),
              args.legend = list(x="topleft"),
              main=sprintf('Number of posts in Christianity from %s to %s', 
                           islam_data$mindate[[1]], 
                           islam_data$maxdate[[1]]))
text(bp, islam_data$Count.question/2, labels = islam_data$Count.question, xpd=TRUE)
text(bp, islam_data$Count.question + islam_data$Count.answer/2, labels = islam_data$Count.answer, xpd=TRUE)
box(bty="l")
```

Zaobserwować można wzrost liczności postów, od roku 2014, co jest zapewne powiązane ze wspomnianym kryzysem migracyjnym.

Podobnie jak w serwisie `Christianity`, przeanalizowaliśmy też pochodzenie osób udzielających się na forum dotyczącym Islamu. Wyniki przedstawiliśmy na poniższej mapie.

```{r islam_map, echo=FALSE}

shinyApp(
  ui = fluidPage(
    titlePanel("Number of posts about Islam until"),

    sliderInput(inputId = "year",
                label="",
                # label = "Choose a year",
                value = 2012, min = 2011, max = 2018,
                round = TRUE),

    leafletOutput("mymap", height = 1000)
  ),
  
  server = function(input, output){
    
    
    data <- reactive({
      df <- mydata %>% 
              filter(Year <= input$year) %>%
              group_by(Country, Long, Lat) %>% 
              summarise(Count=n()) 
      df
    })
    
    max_count <- as.numeric(
                    mydata %>% group_by(Country) %>% 
                    summarise(Count=n()) %>%
                    filter(Count==max(Count)) %>%
                    select(Count))

    output$mymap <- renderLeaflet({
      m <- leaflet(data = data() ) %>% # creates map widget
        addTiles() %>% # adds the default OpenStreet map tiles
        setView(lng=0, lat=0, zoom=2) %>%  
        addCircleMarkers(lng = ~Long,
                         lat = ~Lat,
                         radius = ~Count/max_count*100,
                         popup = paste("<b>", data()$Country, "</b>",
                                       ", number of posts: ",
                                       "<b>", data()$Count, "</b>",
                                       sep=""))
      m
    })
  }
)
```

Wbrew naszym podejrzeniom, wzrost ilości postów w Europie nie jest na tyle znaczny, by mógł być miarodajnym narzędziem do analizy. Przyczyną tego może być stosunkowo niewielka popularność serwisu **Stack Exchange** wśród osób szukających odpowiedzi na problemy ze zderzeniem kultur na kontynencie europejskim.


## Travel
Analizując forum `Travel`, zainteresowała nas informacja, które kraje były najczęściej wyszukiwane, tzn. ich nazwa pojwiła się w tytułach postów. Listę krajów, podobnie jak w przypadku forum `Christianity` pobieramy przy pomocy

```{r countries}
countries <- codelist$country.name.en
```

Napisaliśmy funkcję `visit()`, która korzystając z funkcji `stri_detect_fixed()` sprawdza, czy każdy kolejny kraj z `countries` wystąpuje w tytułach postów. Niestety musieliśmy skorzystać z R-owej pętli, co wpływa negatywnie na efektywnośc. Jednakże spójrzmy na ten fakt z innej, technicznej strony: iterujemy po 280 krajach, przy każdym obrocie sprawdzając, które z ponad 40 tysięcy obserwacji zawierają nazwę kraju, a całość zajmuje parę minut. Powstaje w ten sposób tabela `top`, zawierająca liczbę wszystkich wystąpień dla każdego kraju. Tworzymy również pomocniczą ramkę `Country`, w której znajduje się znaleziona w danym tytule nazwa kraju.

```{r top, echo=FALSE}
head(top[, c(1, 2)])
```

Otrzymane wyniki prezentujemy na mapie:
```{r map, echo=FALSE, results='hide'}
spdf <- joinCountryData2Map(top2, joinCode="NAME", nameJoinColumn="Country")

mapCountryData(spdf, 
               nameColumnToPlot="Value", 
               catMethod="fixedWidth", 
               mapTitle = "Heatmap of the most searched countries")
```

Powyższa heatmapa prezentuje wyniki zbiorcze, to znaczy łączną liczbę wyszukań 40 krajów, które pojawiały się najczęściej w pytaniach w serwisie `Travel`. 

Następnie chcieliśmy dokładniej przeanalizować popularność poszczególnych krajów w różnych latach. W tym celu stworzyliśmy wykres, w którym możemy wybrać interesujący nas rok oraz ilość najpopularniejszych krajów.

```{r barplot, echo=FALSE}
shinyApp(
  ui = fluidPage(
    
    theme = shinytheme("lumen"),
    titlePanel("The most searched countries"),
    
    selectInput(inputId = "type_year", label = strong("Year"),
                choices = unique(Posts3$Year),
                selected = "2018"),
    sliderInput(inputId = "Amount",
                label = "Number of countries",
                min = 1,
                max = 20,
                value = 10),
    
    plotOutput("distplot")
  ),
  
  server = function(input, output) {
    
    Posts4 <- reactive({
      d <- input$type_year
      l <- input$Amount
      s <- Posts3 %>%
        filter(Country != -1) %>%
        group_by(Country, Year) %>%
        mutate(count=n()) %>%
        filter(Year==d) %>%
        distinct(Country, count) %>%
        arrange(desc(count)) 
      z <- head(s, l)
    })
    
    output$distplot <- renderPlot({
      
      bp <- barplot(Posts4()$count, 
                    #names.arg=Posts4()$Country,
                    col = "#75AADB", 
                    border = "white",
                    xlab = "Amount of occurences",
                    main = "Comparison of countries occurences in Titles",
                    las=1,
                    xpd = TRUE)
      # text(bp, Posts4()$count*(1.05), Posts4()$count)
      text(bp, par("usr")[3]-2, srt=45, xpd=TRUE, adj=1, labels=Posts4()$Country)
    })
  },
  options=list(height=500)
  )
```

Z powyższego wykresu wynika, że niezależnie od roku, tj. od 2011 do 2018 najczęściej pojawiającym się w tytułach postów państwem są Indie, ze znaczną przewagą nad pozostałymi. Wynikać to może z dużej popularności strony `https://stackexchange.com/` w tym kraju. Co więcej, przewaga Indii nad pozostałymi krajami na przestrzeni lat prawie cały czas rosła.

Analizując popularność krajów zainteresowało nas, czy można odnotować wzrost liczby wyszukań danego kraju, związany z jakimś wydarzeniem odbywającym się w tym miejscu.

Aby to sprawdzić, napisaliśmy funkcję `Changes()`, która jako argument przyjmuję nazwę kraju, a zwraca nam informację o ilości jego wyszukań w każdym roku. 
Poniżej ilustrujemy zmiany dla trzech krajów: Polski, Peru i Rosji.

```{r changes, echo=FALSE}
Changes <- function(x){
  Posts3 %>%
    filter(Country != -1) %>%
    group_by(Country, Year) %>%
    mutate(count=n()) %>%
    filter(Country==x) %>%
    distinct(Country, Year, count)
}

Poland <- Changes("Poland")
Peru <- Changes("Peru")
Russia <- Changes("Russia")

matplot(Poland$Year, 
        cbind(Poland$count, Peru$count, Russia$count), 
        type="l", 
        las=1, 
        col=c(1,2,3), 
        lty=1,
        ylab = "Number of posts",
        xlab = "Year",
        main = "Amount of posts relative to countries - changes in time")
legend("topleft", legend=c("Poland", "Peru", "Russia"),
       col=c(1, 2, 3), lty=1)
```

Na powyższym wykresie zilustrowane są zmiany dla Polski, Peru i Rosji. Możemy zauważyć znaczny wzrost popularności Rosji od roku 2014, co jest zapewne związane z organizowanymi w tym roku przez Rosję Igrzyskami Olimpijskimi.

## Politics

Polityka od zawsze wzbudza duże emocje wśród ludzi, zarówno pozytywne jak i negatywne (ze względnie znaczną przewagą tych ostatnich).
Korzystając z danych o forum `Politics` chcieliśmy sprawdzić, czy nacechowanie emocjonalne postów wpływa w jakiś sposób na ich ocenę (`Score`).

W tym przykładzie użyliśmy funkcji `sentiment_by()`, która dla każdego pytania z treści postów zwraca liczbę `ave_sentiment` z przedzaiłu [-1, 1], mówiącą o poziomie emocjonalności danej wypowiedzi. Wartość -1 oznacza wyźdżwięk całkowicie negatywny, a 1 wypowiedź w pełni pozytywną.

Sprawdzamy, czy istnieje jakaś zależność między współczynnkiem `ave_sentiment`, a zmienną `Score`, czyli, czy na przykład posty, które mają nacechowanie neutralne (a zatem możliwe, że są najbardziej merytoryczne) uzyskały największę liczbę punktów. 

```{r sent, echo=FALSE}
shinyApp(
  ui = fluidPage(
    
    theme = shinytheme("lumen"),
    titlePanel("Correlation between Score and average sentiment"),
    
    selectInput(inputId = "type_post", label = strong("Type of posts"),
                choices = unique(c("Questions", "Answers", "All")),
                selected = "Questions"),
    
    plotOutput("distplot", height = "700")
  ),
  
  server = function(input, output) {
    
    q <- reactive({
      d<-input$type_post
      if(d=="Questions") k=c(1)
      if(d=="Answers") k=c(2)
      if(d=="All") k=c(1, 2)
      positive <- sent %>%
                    arrange(desc(ave_sentiment))%>%
                    filter(PostTypeId %in% k) 
      positive
    })
    output$distplot <- renderPlot({
      
      plot(q()$ave_sentiment, q()$Score,
           col = "#FF007050",
           xlab = "Sentiment",
           ylab = "Score",
           main = "Correlation")
    },
    height = 400,
    width = 700)
  },
  options=list(height=500)
)

```

Wykres przedstawia zależność zmiennej `Score` od `ave_sentiment`. 
Mamy możliwość wyboru typu postów jakie nas interesują: 

- Questions
- Answers
- All (Questions and Answers)

Jak widać najwięcej i najlepiej punktowane posty to te, które zostały ocenione jako neutralne. Skłania nas to ku refleksji, że silne nacechowanie emocjonalne nie wypława na lepszy wynik wypowiedzi.

Ponadto, możemy sprawdzić, że posty o największej lub najmniejszej wartości `Score`, nie zawierają słów sklasyfikowanych jako negatywne bądź pozytywne.

```{r extract_terms, echo=FALSE}
shinyApp(
  ui = fluidPage(
    
    theme = shinytheme("lumen"),
    titlePanel("Sentiment words"),
    
    selectInput(inputId = "order", label = strong("Score Order"),
                choices = c("decreasing", "increasing"),
                selected = "decreasing"),
    sliderInput(inputId = "Amount",
                label = "Count of top obervations",
                min = 1,
                max = 20,
                value = 10),
    
    tableOutput("view")
  ),
  
  server = function(input, output) {
    
    words<-reactive({
      n<-input$Amount
      if(input$order=="decreasing"){
        positive1 <- sent1 %>% arrange(desc(Score))
      }
      if(input$order=="increasing"){
        positive1 <- sent1 %>% arrange(Score)
      }
      
      n <- extract_sentiment_terms(get_sentences(positive1$Title))$negative
      n1 <- lapply(n, function(txt){if(identical(txt, character(0))) 
        return(" ")
        else return(txt)})
      Negative <- stri_paste_list(n1, sep=", ") 
      
      p <- extract_sentiment_terms(get_sentences(positive1$Title))$positive
      p1 <- lapply(p, function(txt){if(identical(txt, character(0))) 
        return(" ")
        else return(txt)})
      Positive <- stri_paste_list(p1, sep=", ") 
      x<-cbind(Negative, Positive, Score=positive1$Score, Sentiment=positive1$ave_sentiment)
      
    })
    
    output$view <- renderTable({
      head(words(), input$Amount, spacing = c("l"))
    },
    striped = TRUE,
    bordered = TRUE,
    width = '100%' )
  },
  options = list(heigth=500)
)
```


